# 可转债项目的利息支出是否应该资本化？

提问人：764569751 时间：2021-04-22 08:05:07
陈老师及行业各位老师：
您好！请教项目中遇到的问题：关于可转债项目的利息支出是否应该资本化？
情形 1 ：上市公司发行的可转债用于 3 个项目建设，其中 2 个项目的实施主体是子公司资金占募集资金的90%，资金是母公司通过增资的方式将资金转入子公司使用，承担可转债利息为母公司主体，这种情况下是否需要资本化，若需要资本化应该如何处理？
情形 2 ：上市公司发行可转债时募集的资金大部分用于项目建设，小部分用于补流，这种情况下是否需要资本化，假设需要资本化，是应该参照专门借款来进行资本化，还是应该参照一般借款进行资本化？对于募集说明书中原本就规划了有一小部分资金补流的情形是否一定要按一般借款进行处理不能按专门借款处理？
问题 3 ：对于资本化金额应参考专门借款还是一般借款 来处理应该如何判断？
问题 4 ：募投项目的支出中通常包括土建类支出、设备类支出、易耗品支出等，像易耗品支出明显不符合资本化支出的要求通常项目完工时转入费用，但设备类支出，金额通常较大，且在基建完工后安装，通常几个月就安装好了，这种情况下能否设备类支出所对应的利息支出能否资本化？在计算利息资本化的金额时应该如何计算？
望陈老师、行业前辈不吝赐教，谢谢！

回答人：chenyiwei
1 、母公司个别报表层面的利息支出应当费用化，子公司个别报表层面不存在利息；母公司合并报表层面，在核实发行可转债募集资金、母公司对子公司的投资款、子公司的项目支出这三者之间关联的前提下，可在合并报表层面将可转债中的负债部分视作专门借款，进行利息资本化的相关处理。
2 、对于明确用于补流的部分，借款费用不能资本化；其他部分，根据项目的实际支出和募集说明书中对募集资金投向的相关说明，将可转债募集资金拆分为若干项专门借款，据此进行利息资本化。
3 、由于可转债募集资金有严格的专户存储、专款专用要求，募集说明书中已经明确指明用途，故可以在募集说明书“募集资金运用”部分中提及的各项目拟使用额度的限度内，作为专门借款考虑其利息资本化问题。
4 、设备类支出一般不属于资本化基数内，但这个问题只影响一般借款的利息资本化，不影响专门借款的利息资本化。